【裁判字號】    95,易緝,42
【裁判日期】    950331
【裁判案由】    毒品危害防制條例
【裁判全文】
臺灣臺北地方法院刑事判決              95年度易緝字第42號
    公  訴  人  臺灣臺北地方法院檢察署檢察官
    被      告  甲○○
                        （另案於臺灣臺北分監執行中）
上列被告因違反毒品危害防制條例案件，經檢察官提起公訴（九
十三年度毒偵字第二四一三號），及移送併辦（九十三年度毒偵
字第二一七一號），嗣因被告就被訴事實為有罪之陳述，經本院
告知簡式審判程序意旨，並聽取公訴人及被告之意見後，本院合
議庭裁定由受命法官獨任依簡式審判程序審本院判決如下：
    主    文
甲○○連續施用第二級毒品，處有期徒刑捌月。
    犯罪事實
一、甲○○前於(1)民國八十七年至八十八年間，因施用毒品案件
    ，經本院以八十八年毒聲字第三０六號裁定送勒戒處所觀察
    、勒戒後，認有繼續施用毒品傾向，復經本院以八十八年度
    毒聲字第六二四號裁定令入戒治處所施以強制戒治，於八十
    九年六月二十日強制戒治期滿，經臺灣臺北地方法院檢察署
    （下稱臺北地檢署）檢察官於八十九年九月一日以該署八十
    九年度戒毒偵字第二五三號為不起訴處分確定。再於(2)九十
    年九月間，因施用毒品案件，先經本院於九十一年一月二十
    九日以九十年度簡字第四０七五號判決判處有期徒刑三月確
    定，再經本院於九十一年四月三十日以九十年度毒聲字第二
    五五一號裁定令入戒治處所施以制戒治。又於(3)九十一年九
    月間至九十二年一月間，因施用毒品案件，經臺灣板橋地方
    法院於九十二年五月八日以九十二年度訴字第八二一號，就
    連續施用第一級毒品部分判處有期徒刑十月，連續施用第二
    級毒品部分判處有期徒刑六月，應執行有期徒刑一年二月確
    定。經與前案(2)定其應執行為有期徒刑一年五月，經執行後
    ，於九十三年九月二日假釋交付保護管束，假釋期間本應至
    九十四年一月十五日期滿。惟其於假釋期間仍不知悔改，在
    前案強制戒治執行完畢後五年內，復基於施用第二級毒品安
    非他命（下稱安非他命）概括之犯意，分別於九十三年九月
    二十九日、同年十月十一日、同年十月二十七日、同年十一
    月九日，在其位於臺北市○○區○○街八十七巷十四號之家
    中，各施用安非他命一次，嗣因甲○○須定期向臺北地檢署
    觀護人報到執行保護管束，經該署觀護人採集其尿液送驗，
    發現均有安非他命陽性反應，始悉上情。
二、案經臺北地檢署觀護人報告該署檢察官自動檢舉偵查起訴及
    移送併辦，甲○○於本院審理中因傳喚、拘提無著，由本院
    於九十四年三月十五日發布通緝，嗣由警於九十五年二月七
    日緝獲甲○○而解送本院歸案審理。
    理    由
甲、程序部分：
    按本件被告甲○○所犯係死刑、無期徒刑、最輕本刑為三年
    以上有期徒刑以外之罪，其於準備程序就前揭被訴事實為有
    罪之陳述，經法官告知簡式審判程序之旨，並聽取其與公訴
    人之意見後，本院認無不得或不宜改依簡式審判程序進行之
    處，爰依刑事訴訟法第二百七十三條之一第一項、第二百八
    十四條之一，裁定本件由受命法官獨任進行簡式審判程序，
    合先敘明。
乙、實體部分：
一、證據之認定：
    上述犯罪事實一之部分，有被告於前述時地為警查獲，經警
    採集其尿液送驗後發現有安非他命類陽性反應之濫用藥物檢
    驗報告四紙足憑（本案部分：九十三年度毒偵字第二四一三
    號第五頁、第九頁、第十三頁；併辦部分：九十三年度毒偵
    字第二一七一號第六頁參照），且被告亦對上開犯罪事實一
    部分於本院九十五年三月十七日審理時供承不諱（本院前開
    期日審判筆錄參照），是依上述補強證據已足資擔保被告於
    本院審理中所為之上開任意性自白具有相當程度之真實性，
    而得使本院確信被告前述自白之犯罪事實確屬真實，從而依
    前揭刑事訴訟法第一百五十六條第一項、第二項規定，本院
    自得依被告前述自白及各該補強證據認定被告確有為前述連
    續施用安非他命之犯行，此部分之事證明確，被告此部分之
    犯行亦堪以認定。
二、論罪科刑之法律適用：
  (一)核被告甲○○所為，係犯毒品危害防制條例第十條第二項之
    施用第二級毒品罪。被告先後四次施用安非他命之行為，時
    間緊密，犯意概括，所犯構成要件均相同，為連續犯，依刑
    法第五十六條規定，以連續施用第二級毒品一罪論，並加重
    其刑。被告施用安非他命前後持有安非他命之行為為其施用
    安非他命之高度行為所吸收，不另論以持有安非他命罪。
  (二)爰審酌被告前已因施用毒品，受有觀察勒戒及強制戒治之保
    安處分，又於假釋期間，再為本件犯罪，顯見其未因前所受
    保安處分及有期徒刑之執行而決心改過暨其智識程度、品行
    、犯後尚能坦承犯行犯後態度良好等一切情狀，對被告量處
    如主文所示之刑。
三、其他：
    台北地檢署檢察官移送本院併辦之該署九十三年度毒偵字第
    二一七一號被告於九十三年九月二十九日施用安非他命一次
    ，違反毒品危害防制條例案件，如前所述被告就檢察官併辦
    此部分之行為，亦該當於毒品危害防制條例第十條第二項之
    施用第二級毒品罪之構成要件，且與起訴部分有裁判上一罪
    之連續犯關係，依刑事訴訟法第二百六十七條「檢察官就犯
    罪事實一部起訴者，其效力及於全部。」規定，本院自得就
    該併辦部分併為審理、判決，應予說明。
據上論斷，應依刑事訴訟法第二百七十三條之一第一項、第二百
九十九條第一項前段，毒品危害防制條例第十條第二項，刑法第
十一條前段、第五十六條，判決如主文。
本案經檢察官蕭斌志到庭執行職務。
中    華    民    國    95    年    3     月    31    日
                  刑事第九庭    法  官  葉珊谷
以上正本證明與原本無異。
如不服本判決，應於判決送達後10日內，向本院提出上訴狀。
                                書記官  顏淑華
中    華    民    國    95    年    3     月    31    日
附錄本案論罪科刑法條全文：
毒品危害防制條例第十條：
施用第一級毒品者，處六月以上五年以下有期徒刑。
施用第二級毒品者，處三年以下有期徒刑。


司法院資訊處製作；財團法人民間司法改革基金會備份。
